【裁判字號】    98,抗,263
【裁判日期】    981130
【裁判案由】    本票裁定
【裁判全文】
臺灣臺中地方法院民事裁定               98年度抗字第263號
抗  告  人  甲○○
相  對  人  兆豐國際商業銀行股份有限公司豐原分公司
法定代理人  乙○○
上列當事人間因本票裁定准許強制執行事件，抗告人對於本院簡
易庭於民國98年8月19日所為之裁定(98年度司票字第6456號)提
起抗告，本院合議庭裁定如下：
    主  文
抗告駁回。
抗告程序費用新臺幣壹仟元由抗告人負擔。
    理  由
一、本件抗告意旨略以：抗告人為連帶保證人，為擔保訴外人即
    主債務人振璇企業股份有限公司於民國（下同）96年9月8日
    與相對人簽訂綜合授信契約書，此借款經主債務人陸續清償
    。又主債務人於97年9月間另與相對人簽訂另件綜合授信合
    約書（下稱系爭借款），抗告人並未與相對人就系爭借款之
    保證辦理對保，亦未簽發任何本票擔保系爭借款，故系爭借
    款應與抗告人無涉，且抗告人既已為原因關係抗辯，自應由
    相對人就票據原因關係存在之事實，負舉證責任。縱認抗告
    人應就系爭借款負擔保證責任，然主債務人依約有權選擇以
    美金清償本件借款，相對人以未經釋明之匯率折算新臺幣請
    求抗告人清償系爭債務，並據以聲請裁定准予強制執行，顯
    無理由云云。
二、按執票人依票據法第123 條規定，向本票發票人行使追索權
    時，聲請法院裁定對發票人之財產強制執行者，係屬非訟事
    件，此項聲請之裁定，及抗告法院之裁定，僅依非訟事件程
    序，以審查強制執行許可與否，並無確定實體上法律關係存
    否之效力，而法院僅就本票形式上之要件是否具備予以審查
    ，即為已足，至於當事人間實體上之爭執，應循訴訟程序以
    資解決，要非非訟裁定法院所得審酌（參最高法院56年台抗
    字第714號、57年台抗字第76號判例意旨）。
三、查本件相對人主張：其執有抗告人所簽發如原裁定所示之本
    票1紙，並免除作成拒絕證書，詎屆期提示未獲付款，爰依
    票據法第123條規定聲請裁定許可強制執行等情，已據其提
    出系爭本票為證。原裁定予以准許，即無不合。又查，抗告
    人主張之前開情節，均屬原因關係之抗辯等實體上爭執，依
    前開說明，應由抗告人另行提起訴訟解決，尚非本件非訟事
    件所得審究，仍應准為強制執行之裁定。從而，本件抗告為
    無理由，應予駁回。
四、據上論結，本件抗告為無理由，依非訟事件法第46條、第21
    條第2項、第24條第1項，民事訴訟法第495條之1第1項、第
    449條第1項、第78條，裁定如主文。
中    華    民    國    98    年     11    月    30   日
                  民事第四庭  審判長法   官  楊國精
                              法         官  王金洲
                              法         官  張國華
以上正本係照原本作成。
如不服本裁定，僅得於收受本裁定正本送達後10日內，以適用法
規顯有錯誤為理由，向本院提出再抗告狀（須附繕本一份及繳納
再抗告裁判費新臺幣1,000元），經本院許可後始可再抗告，前
項許可，以原裁定所涉及之法律見解具有原則上重要性者為限。
中    華    民    國    98    年     11    月    30   日
                              書    記   官  王麗麗


司法院資訊處製作；財團法人民間司法改革基金會備份。
